---
title: "Primer punto"
author: "Deivid Zhang Figueroa"
date: "2024-03-24"
output: pdf_document
---

```{r setup, include=FALSE}
knitr::opts_chunk$set(echo = TRUE)
```

# Librerías
```{python}
import pandas as pd
from summarytools import dfSummary
```


# 1 A partir del dataset ruidoso.txt realice los siguientes análisis: 

## a. Cargue y explore el dataset explicando en qué consiste y las características que posee el mismo. 

```{python}
ruidoso = pd.read_csv("data/ruidoso.txt")
```

```{python}
dfSummary(ruidoso)
```


## b. Realice un breve análisis exploratorio para identificar la distribución de las variables usadas en la base de datos ¿será que existe relación entre las variables?

```{r}

```



## c. Verifique si existen problemas de datos atípicos en cada una de las variables usando las metodologías de detección a nivel univariado.

```{r}

```



## d. ¿Se detectan valores atípicos a nivel multivariado?

```{r}

```



## e. Para el caso univariado, escoja una variable y realice un análisis sobre las implicaciones que tiene realizar diferentes tratamientos a los datos atípicos en la distribución de la respectiva variable. 

```{r}

```


